臺灣臺南地方法院刑事判決　　　　　　　 96年度訴字第915號
公　訴　人　臺灣臺南地方法院檢察署檢察官
被　　　告　甲○○
上列被告因違反毒品危害防制條例案件，經檢察官提起公訴（96
年度毒偵字第1385號），被告於準備程序中就被訴事實為有罪之
陳述，經本院合議庭裁定由受命法官獨任以簡式審判程序審理中
，檢察官復以言詞追加起訴（96年度毒偵字第348、349號），本
院判決如下：
    主  文
甲○○施用第一級毒品，累犯，處有期徒刑柒月，減為有期徒刑
月又拾伍日。扣案海洛因壹小包（驗餘淨重零點零壹公克）沒
收銷燬；又施用第一級毒品，累犯，處有期徒刑柒月；又施用第
一級毒品，累犯，處有期徒刑柒月。應執行有期徒刑壹年，扣案
海洛因壹小包（驗餘淨重零點零壹公克）沒收銷燬。
    事實及理由
一、犯罪事實：甲○○前於民國（下同）85年11月6日因違反麻
    醉藥品管理條例案件，經臺灣板橋地方法院判處有期徒刑八
    月，嗣經臺灣高等法院駁回上訴而確定，於91年6月7日縮短
    刑期假釋出監，並於91年8月26日縮刑期滿執行完畢。另因
    施用毒品案件，經臺灣嘉義地方法院裁定送觀察、勒戒後，
    認有繼續施用毒品傾向，復經同法院裁定令入戒治處所施以
    強制戒治，並於94年11月8日強制戒治執行完畢釋放，經臺
    灣嘉義地方法院檢察署檢察官以94年度戒毒偵字第87號為不
    起訴處分確定。詎其猶不知悔改，於前揭強制戒治執行完畢
    釋放後5年內，先後：於96年3月25日止，在臺南縣白河鎮
    ○○○道路旁，以將海洛因加入置入針筒注射血管之方式，
    施用第一級毒品海洛因一次。嗣於96年3月26日上午10時40
    分許，為警在臺南縣白河鎮木屐寮28號查獲，並扣得海洛因
    一小包（驗餘淨重0.01公克），復經徵得其同意採尿送驗，
    結果呈嗎啡及可待因陽性反應而悉上情。再於96年7月2日
    下午7時許，在臺南縣白河鎮廣安里小南海土地公廟旁，以
    相同方式施用第一級毒品海洛因一次。嗣為警於96年7月6日
    凌晨2時10分許，徵得其同意採尿送驗，結果呈嗎啡及可待
    因陽性反應而查獲。復於96年7月9日15時許，在臺南縣白
    河鎮某工地內，以相同方式，施用第一級毒品海洛因一次。
    嗣甲○○因為毒品危害防制條例所列管之毒品調驗人口，其
    未於指定期間接受尿液檢驗，經警通報為行方不明毒品人口
    後，為警於96年7月9日21時許在臺南縣白河鎮查獲，經徵得
    其同意採尿送驗後，檢驗結果呈嗎啡類及安非他命類陽性反
    應（施用第二級毒品部分另案經檢察官提起公訴）而再次查
    獲。案經南投縣政府警察局竹山分局及臺南縣警察局白河分
    局先後報請臺灣臺南地方法院檢察署檢察官偵查起訴及追加
    起訴。
二、本件係經被告甲○○於準備程序為有罪之表示，而經本院合
    議庭裁定由受命法官獨任以簡式審判程序加以審理，依刑事
    訴訟法第273條之2、第159條第2項之規定，不適用傳聞法則
    有關限制證據能力之相關規定；並得依同法第310條之2準用
    第454條之規定製作略式判決書（僅記載「證據名稱」），
    合先敘明。
三、證據名稱：
  (一)被告甲○○於警詢、偵查及本院審理時之自白。
  (二)卷附詮昕科技股份有限公司出具之濫用藥物尿液檢驗報告、
    正修科技大學超微量研究科技中心出具之檢驗報告及長榮大
    學毒物研究中心出具之確認報告各一份。
  (三)扣案之海洛因一小包（驗餘淨重0.01公克）及卷附法務部調
    查局96年6月1日調科壹字第09623047850號鑑定書一紙。
  (五)卷附臺灣高等法院被告全國前案紀錄表、法務部刑案資料查
    註紀錄表各一份。
四、被告於96年3月25日施用犯行，係在96年4月24日之前實施，
    且被告係在中華民國96年罪犯減刑條例施行前犯罪，但遲至
    該條例於96年7月16日施行後之96年10月25日始經本院發佈
    通緝，有通緝書在卷可查，顯與在同條例第5條所謂「施行
    前經通緝而未於96年12月31日以前自動歸案」不得減刑之情
    形，有所不同，自應依同條例第2條第1項第3款、第7條之規
    定予以減刑（最高法院80年度台上字第4614號判決意旨參照
    ）。
五、檢察官以書狀起訴部分之公訴意旨又認為：被告另有自96年
    初起至96年3月24日止之多次施用第一級毒品犯行。然被告
    於96年3月26日採尿所獲之驗尿報告以及當日扣案之海洛因
    ，均僅能證明被告自白之96年3月25日之施用犯行，尚難僅
    以一次採尿結果及數量極微之毒品，證明多次施用事實。從
    而此部分公訴事實，被告之自白即無補強證據可資佐證，應
    認為此部分公訴事實未獲嚴格之證明，然公訴意旨應係認為
    此部分與前揭被告於96年3月25日之施用事實，有集合犯之
    實質上一罪關係，爰不另為無罪判決之諭知。
六、依刑事訴訟法第299條第1項前段、第273條之1第1項、第310
    條之2，毒品危害防制條例第10條第1項、第18條第1項前段
    ，刑法第11條前段、第47條第1項、第51條第5款，中華民國
    96年罪犯減刑條例第2條第1項第3款、第7條、第11條，判決
    如主文。
七、如不服本判決，應於判決送達後10日內，向本院提出上訴書
    狀。
中　　華　　民　　國　　96　　年　　12　　月　　6 　　日
　　　　　　　　　刑事第十庭    法　官　陳欽賢
以上正本證明與原本無異
如不服本判決應於收受本判後10日內向本院提出上訴書狀，並應
敘述具體理由。如未敘述上訴理由者，應於上訴期間屆滿後20日
內向本院補提理由書狀（均須按他造當事人之人數附繕本）「切
勿逕送上級法院」。
  　　　　　　　　　　　　　　　書記官　陳麗雅
中　　華　　民　　國　　96　　年　　12　　月　　6 　　日
附錄本案論罪科刑法條全文：
毒品危害防制條例第10條
施用第一級毒品者，處 6 月以上 5 年以下有期徒刑。
